th: ความเข้ากันได้กับไมโครเวฟ: สามารถเข้าไมโครเวฟได้; ห้ามนำเข้าไมโครเวฟ; อื่นๆ
lt-LT: Tinkamumas naudoti mikrobangų krosnelėje: Saugu naudoti mikrobangų krosnelėje; Netinka naudoti mikrobangų krosnelėje; Kita
tr: Mikrodalgaya uygunluk: Mikrodalga fırına uygun; Mikrodalgada kullanıma uygun değil; Diğer
pt-BR: Compatibilidade com micro-ondas: Seguro para micro-ondas; Não pode ser usado no micro-ondas; Outro
zh-TW: 微波爐相容性: 可微波; 不可微波; 其他
bg-BG: Съвместимост с микровълнова фурна: Подходящо за микровълнова фурна; Неподходящо за микровълнова фурна; Друго
nb: Mikrobølgeovnskompatibilitet: Mikrobølgesikker; Ikke mikrobølgeovnsikker; Annet
pt-PT: Compatibilidade com micro-ondas: Adequado para micro-ondas; Não adequado para micro-ondas; Outro
es: Compatibilidad con microondas: Apto para microondas; No apto para microondas; Otros
pl: Możliwość stosowania w kuchenkach mikrofalowych: Bezpieczne do używania w kuchence mikrofalowej; Nie nadaje się do użytku w kuchence mikrofalowej; Pozostałe
sl-SI: Združljivost z mikrovalovno pečico: Varno v mikrovalovni pečici; Ni primerno za mikrovalovno pečico; Druga
zh-CN: 微波炉兼容性: 可用微波炉; 不可微波加热; 其他
hr-HR: Kompatibilnost s mikrovalnom pećnicom: Može se zagrijavati u mikrovalnoj pećnici; Ne može se zagrijavati u mikrovalnoj pećnici; Ostalo
hu: Mikrohullámú sütővel való kompatibilitás: Mikrohullámú sütőben használható; Mikrohullámú sütőben nem használható; Egyéb
cs: Vhodnost pro mikrovlnnou troubu: Vhodné do mikrovlnné trouby; Není vhodné do mikrovlnné trouby; Jiné
ru: Совместимость с микроволновой печью: Подходит для СВЧ; Не подходит для микроволновой печи; Другое
fi: Mikroaaltouunin yhteensopivuus: Mikroaaltouunin kestävä; Ei mikroaaltouunin kestävä; Muu
en: Microwave compatibility: Microwave safe; Not microwave safe; Other
da: Mikrobølgeovnskompatibilitet: Tåler mikroovn; Ikke mikrobølgeovnssikret; Andet
el: Συμβατότητα με φούρνο μικροκυμάτων: Ασφαλές για φούρνο μικροκυμάτων; Δεν είναι κατάλληλο για φούρνο μικροκυμάτων; Άλλο
ro-RO: Compatibilitatea cu cuptorul cu microunde: Se poate încălzi în cuptorul cu microunde; Nu este potrivit pentru cuptorul cu microunde; Altele
nl: Geschikt voor gebruik in magnetron: Magnetronveilig; Niet geschikt voor de magnetron; Overig
ja: 電子レンジ対応: 電子レンジ対応; 電子レンジ非対応; その他
vi: Tính tương thích với lò vi sóng: Dùng được trong lò vi sóng; Không dùng được trong lò vi sóng; Khác
sk-SK: Kompatibilita s mikrovlnnou rúrou: Vhodná do mikrovlnnej rúry; Nevhodné do mikrovlnnej rúry; Iné
sv: Mikrovågskompatibilitet: Mikrovågssäker; Ej mikrovågssäker; Övrigt
ko: 전자레인지 사용 가능 여부: 전자레인지 사용 가능; 전자레인지 사용 불가; 기타
it: Compatibilità con microonde: Adatto al microonde; Non adatto al microonde; Altro
fr: Compatibilité avec le micro-ondes: Passe au micro-ondes; Ne convient pas au micro-ondes; Autre
de: Mikrowellenkompatibilität: Mikrowellengeeignet; Nicht mikrowellengeeignet; Sonstiges